臺灣基隆地方法院基隆簡易庭小額民事判決
110年度基小字第2721號
原      告  黃郁勝


被      告  郭鈞承
上列當事人間損害賠償事件，本院於民國110年12月15日言詞辯
論終結，判決如下：
    主  文
被告應給付原告新臺幣貳萬貳仟貳佰肆拾貳元。
原告其餘之訴駁回。
訴訟費用新臺幣壹仟元由被告負擔新臺幣柒佰貳拾元，餘新臺幣
貳佰捌拾元由原告負擔。
本判決第一項得假執行。
    事實及理由
壹、程序事項：
　　本件被告經合法通知，未於言詞辯論期日到場，核無民事訴
    訟法第386條所列各款情形，爰依原告之聲請，由其一造辯
    論而為判決。
貳、實體事項：
一、原告主張：
　　被告於民國110年10月1日18時35分許，在新北市○○區○○○○○○
    ○○○○號碼0000-00號小貨車，於倒車時撞擊原告靜止之車牌
    號碼000-0000號自小客車（下稱系爭車輛），導致系爭車輛
    之引擎蓋、水箱護罩、水箱支架、水箱飾板等毀損。原告因
    維修系爭車輛支出維修費新臺幣（下同）20,968元，並請求
    被告賠償因撞擊所致系爭車輛減損之價值10,000元。為此，
    爰依侵權行為之法律關係提起本件訴訟等語。並聲明：被告
    應給付原告30,968元。
二、被告未於言詞辯論期日到場，亦未提出書狀作何聲明或陳述
    。
三、本院之判斷：
（一）按汽車、機車或其他非依軌道行駛之動力車輛，在使用中
      加損害於他人者，駕駛人應賠償因此所生之損害，民法第
      191條之2前段定有明文。次按汽車倒車時，應依下列規定
      ：應顯示倒車燈光或手勢後，謹慎緩慢後倒，並應注意其
      他車輛及行人，道路交通安全規則第110條第2款定有明文
      （按：本件交通事故係發生在非屬供公眾通行之地方，即
      非道路交通管理處罰條例所規定之「道路」，而無道路交
      通安全規則之適用，然吉安宮前廣場內有眾多車輛停放及
      出入，汽車倒車時，駕駛人更應謹慎緩慢後倒，並應注意
      其他車輛及行人，以免發生意外，此為駕駛人放諸四海皆
      準之基本態度與準則，不因駕駛車輛係行駛於道路範圍與
      否而有所差別，因此，縱然本件交通事故係發生在非屬道
      路之範圍，本於「相類事實，應為相同處理」之法理，應
      得類推適用道路交通安全規則之規定）。查原告主張被告
      於110年10月1日18時35分許，在新北市瑞芳區吉安宮前廣
      場（約略地址為新北市○○區○○路00號前）駕駛車牌號碼00
      00-00號小貨車，於倒車時撞擊靜止之系爭車輛，導致系
      爭車輛之引擎蓋、水箱護罩、水箱支架、水箱飾板等毀損
      ，原告並因維修系爭車輛而支出維修費20,968元等情，業
      據提出與其陳述相符之現場照片7紙、維修照片7紙、裕信
      汽車七堵廠維修明細表、電子發票證明聯等件為憑（頁15
      至21、33至41、45、49），且有新北市政府警察局瑞芳分
      局110年11月5日新北警瑞交字第1103673049號函附本件交
      通事故相關資料可參（包括職務報告、員警工作紀錄簿、
      現場照片等件；頁59至77），並經本院勘驗監視器光碟畫
      面確認無訛（按：本院於言詞辯論期日當庭勘驗上開監視
      器光碟，發現系爭車輛原靜止停放於新北市○○區○○路00號
      前，而被告駕駛藍色、載有數輛機車之上開小貨車，於倒
      車時撞擊系爭車輛；頁106），堪信為真實。又揆諸現場
      照片及勘驗結果，案發當時並無不能注意之情事，則被告
      為小貨車之駕駛人，本應遵守上開規定，不應於未確認車
      後狀況之情況下貿然倒車，詎被告未注意此情，以致撞擊
      靜止之系爭車輛，自應認被告對於本件交通事故之發生具
      過失甚明。從而，被告因過失不法行為，造成系爭車輛之
      所有權發生損害，兩者間有相當因果關係，被告自應負侵
      權行為損害賠償責任。
（二）按不法毀損他人之物者，被害人得請求賠償其物因毀損所
      減少之價額，民法第196條定有明文。所謂請求賠償物被
      毀損所減少之價額，得以修復費用為估定標準，但以必要
      者為限，例如修理材料以新品換舊品，應予折舊（最高法
      院77年度第9次民事庭會議決議參照）。又依行政院106年
      2月3日台財稅字第10604512060號函所頒之「固定資產耐
      用年數表」及行政院45年7月31日台（45）財字第4180號
      令發布之「固定資產折舊率表」，車輛之耐用年數為5年
      ，依定率遞減法計算每年折舊率為千分之369，且最後1年
      之折舊額，加歷年折舊累計額，其總和不得超過該資產成
      本原額之10分之9，另參酌營利事業所得稅查核準則第95
      條第6項規定，固定資產提列折舊採用定率遞減法則者，
      以1年為計算單位，其使用期限未滿1年者，按實際使用之
      月數相當於全年之比例計算之，不滿1月者，以月計。查
      系爭車輛出廠日期為105年11月，有系爭車輛公路監理電
      子閘門資料在卷可按（頁109），距車禍發生時，計為4年
      11月，而系爭車輛實際修繕金額為20,968元（包含工資11
      ,220元、零件9,748元），此有原告提出之裕信汽車七堵
      廠維修明細表、電子發票證明聯在卷可稽，並經本院當庭
      確認無訛，其維修範圍亦核與本件事故遭碰撞之受損位置
      相符，堪認上開修復項目所需之費用，均屬必要修復費用
      無誤。是以，系爭車輛之維修費用，零件部分經扣除折舊
      後為1,022元（詳附表），再加計工資11,220元，應認系
      爭車輛之損害額為12,242元（計算式：1022+11220=12242
      ）。
（三）另查，系爭車輛為自小客車，被告駕駛之車輛為小貨車，
      其上並載有數輛機車，而被告駕駛之小貨車車尾直接撞擊
      系爭車輛之車頭，此有上開現場照片及勘驗結果可稽；又
      觀諸車況分級參考檢查表（頁113），車體鈑件有更換、
      修復時，則車況分級會降為「良好」等級，而依上開裕信
      汽車七堵廠維修明細表，本件事故後系爭車輛送至原廠修
      理，其中必要之項目即包含鈑金更換；可知，系爭車輛於
      本件事故發生後，車況分級業已降為「良好」等級，發生
      成交價格之差異，應屬交易上之貶值，而與修復費用相異
      ，亦不因目前是否有買賣之存在而有差異（臺灣高等法院
      暨所屬法院85年法律座談會民事類提案第3號研討意見參
      照），從而，原告確實受有系爭車輛因本件事故而發生價
      值減損之損害。又系爭車輛於105年11月出廠，廠牌、車
      型為NISSAN B17ESB，進廠里程為75131（見上開裕信汽車
      七堵廠維修明細表），其車況降為「良好」等級時，中古
      車市場之價格即會減少20,000元，此有中古車成交價合理
      價格資料（同款式、同里程數）可稽（頁111），從而，
      原告主張系爭車輛因本件事故而受有車輛價值減損之損失
      10,000元部分，為有理由，應予准許。
（四）綜上所述，原告依侵權行為之法律關係，請求被告給付22
      ,242元（計算式：12242+10000=22242），為有理由，應
      予准許。
四、本件係小額訴訟程序所為被告部分敗訴之判決，依民事訴訟
    法第436條之20規定，應依職權宣告假執行，並依民事訴訟
    法第436條之19規定，確定訴訟費用額。
五、據上論結，本件原告之訴為一部有理由，一部無理由，依民
    事訴訟法第436條之23、第436條第2項、第385條第1項前段
    、第79條、第436條之19、第436條之20，判決如主文。
中　　華　　民　　國　　110 　年　　12　　月　　29　　日
                  民事庭法　官　曹庭毓
以上正本係照原本作成。
如不服本判決，應於送達後20日內，向本院提出上訴狀（上訴狀
應表明上訴理由）並繳納上訴審裁判費；如於本判決宣示後送達
前提起上訴者，應於判決送達後20日內補提上訴理由書（須按對
造人數附繕本）。
如委任律師提起上訴者，亦應一併繳納上訴審裁判費。
對於小額程序之第一審判決之上訴，非以其違背法令之理由，不
得為之。且上訴狀內應記載表明（一）原判決所違背之法令及其
具體內容。（二）依訴訟資料可認為原判決有違背法令之具體事
實者。
中　　華　　民　　國　　110 　年　　12　　月　　29　　日
　　　　　　　　　　　　書記官　黃婉晴

附表
-----
折舊時間           金額
第1年折舊值        9,748×0.369=3,597
第1年折舊後價值    9,748-3,597=6,151
第2年折舊值        6,151×0.369=2,270
第2年折舊後價值    6,151-2,270=3,881
第3年折舊值        3,881×0.369=1,432
第3年折舊後價值    3,881-1,432=2,449
第4年折舊值        2,449×0.369=904
第4年折舊後價值    2,449-904=1,545
第5年折舊值        1,545×0.369×(11/12)=523
第5年折舊後價值    1,545-523=1,022